# 请教陈版：关于外协加工废料结算的问题

提问人：chierbuxi 时间：2018-05-07 11:57:51
陈老师，有个关于外协加工费结算的问题向您请教一下。 公司存在外协加工的生产方式，和外协加工商的结算方式为：外协生产过程中产生的边角料折抵加工费，双方以扣除边角料价值后的金额进行结算并开具发票，比如正常加工费为 1000 元，预计边角料价值 200 元，则公司支付外协方 800 元，外协方开具 800 元的加工费发票。 我的理解如下： （ 1 ）按照会计准则要求，折抵加工费的边角料实际上等同于公司销售给了外协方，应当按照边角料销售进行处理，而公司目前账面并无反应该笔边角料销售属于会计处理错误。 （ 2 ）增值税方面：按照目前的做法，边角料部分涉及的增值税不缴纳，存在税务风险。 （ 3 ）所得税方面：因加工费以净额开票，税前也只能以开票金额抵税，如不能取得边角料折抵部分的加工费发票，还存在补缴所得税的风险。 不知道理解是否有误，请陈老师帮忙看看，谢谢！

回答人：chenyiwei
该项业务应分解为“接受外协加工服务”和“销售边角料”两笔业务分别进行会计处理。增值税和所得税方面存在如你所说的税务风险，应建议更正。